【裁判字號】    97,易,636
【裁判日期】    970513
【裁判案由】    竊盜
【裁判全文】
臺灣彰化地方法院刑事判決               97年度易字第636號
公  訴  人  臺灣彰化地方法院檢察署檢察官
被      告  乙○○
選任辯護人  鄭秀珠律師
上列被告因竊盜案件，經檢察官提起公訴（九十七年度偵字第一
八三四號），本院判決如下：
    主  文
乙○○竊盜，處有期徒刑月，如易科罰金，以新臺幣壹仟元折
算壹日，緩刑貳年。
    事  實
一、乙○○基於意圖為自己不法所有之竊盜犯意，於民國九十七
    年二月四日下午二時許，駕駛堆高機，前往彰化縣溪湖鎮○
    ○路○段四五二巷口，竊取甲○所有、置放在該巷口之羽毛
    壓縮機一部（重量約八四五○公斤、價值約新臺幣【下同】
    四十萬元），得手後，旋將竊得之羽毛壓縮機載運至彰化縣
    溪湖鎮○○路○段三七九號、吳莊玉琴所經營之銓鋼企業有
    限公司（下稱銓鋼公司），以每公斤十二元、合計十萬一千
    四百元之價格，出售予不知情之吳莊玉琴。嗣經甲○於九十
    七年二月五日上午七時三十分許，在銓鋼公司內，發現上開
    羽毛壓縮機，並報警處理，經警在詮鋼公司內，扣得羽毛壓
    縮機一臺（經警發還甲○），始循線查悉上情。
二、案經彰化縣警察局溪湖分局報告臺灣彰化地方法院檢察署檢
    察官偵查起訴。
    理  由
一、按被告以外之人於審判外之言詞或書面陳述，除法律有規定
    者外，不得作為證據。被告以外之人於偵查中向檢察官所為
    之陳述，除顯有不可信之情況者外，得為證據。被告以外之
    人於審判外之陳述，雖不符前四條之規定，而經當事人於審
    判程序同意作為證據，法院審酌該言詞陳述或書面陳述作成
    時之情況，認為適當者，亦得為證據。當事人、代理人或辯
    護人於法院調查證據時，知有第一百五十九條第一項不得為
    證據之情形，而未於言詞辯論終結前聲明異議者，視為有前
    項之同意。刑事訴訟法第一百五十九條第一項、第一百五十
    九條之一第二項、第一百五十九條之五分別定有明文。經查
    ：
  (一)證人吳莊玉琴、林春葉於偵查中向檢察官所為證述，雖係被
    告以外之人於審判外之言詞陳述，為傳聞證據，然其於偵查
    中向檢察官所為證述，既經具結（偵卷第三五、四二頁），
    且本院審酌該等言詞陳述係由證人出於自由意識而陳述，又
    無其他證據足認該等陳述有何顯不可信之情事等一切情況，
    依刑事訴訟法第一百五十九條之一第二項規定，認上開證人
    於偵查中之證述，自得採為認定本件犯罪事實所憑之證據。
  (二)證人甲○、吳莊玉琴於警詢時之證述，雖亦屬被告以外之人
    於審判外之言詞陳述，為傳聞證據，然經本院於審理時當庭
    直接提示而為合法之調查，被告未於言詞辯論終結前聲明異
    議，本院復審酌該等言詞陳述係由證人出於自由意識而陳述
    ，並無非法取證之情況，依刑事訴訟法第一百五十九條之五
    之規定，認上開證人於警詢時之證述，應得採為認定本件犯
    罪事實所憑之證據。
二、上開事實，業經被告乙○○於本院審理時，坦承不諱，核與
    證人甲○於警詢時，證人即甲○之妻林春葉於偵訊時，證人
    吳莊玉琴於警詢、偵訊時，證述之情節相符，復有監視器錄
    影畫面翻拍照片七幀、扣押物品目錄表、贓物認領保管單、
    收購單各一紙在卷可稽，足徵被告之自白確與事實相符。本
    件事證明確，被告竊盜之犯行，應堪認定。
三、核被告所為，係犯刑法第三百二十條第一項之普通竊盜罪。
    。爰審酌被告並無前科，素行尚佳，此有臺灣彰化地方法院
    檢察署刑案資料查註紀錄表及臺灣高等法院被告全國前案紀
    錄表各一份在卷可佐，且業與被害人達成和解，將竊得之物
    品返還被害人，另依被害人要求，捐款三萬六千元予彰化縣
    私立基督教喜樂保育院，此有和解書、捐款收據各一紙在卷
    可稽，及其犯罪之動機、目的、手段、生活狀況、智識程度
    、竊得物品價值高達四十萬元，暨犯罪後坦承犯行，態度尚
    屬良好等一切情狀，量處如主文所示之刑，並諭知易科罰金
    折算之標準。又被告前未曾因故意犯罪受有期徒刑以上刑之
    宣告，此有臺灣彰化地方法院檢察署刑案資料查註紀錄表及
    臺灣高等法院被告前案紀錄表各一份附卷可考，其因一時失
    慮，致罹刑典，然事後既與被害人和解，並取得被害人諒解
    ，經此偵審程序及論罪科刑後，當應知所警惕而無再犯之虞
    ，本院認所宣告之刑，以暫不執行為適當，爰依刑法第七十
    四條第一項第一款，宣告緩刑二年，用啟自新。
據上論斷，應依刑事訴訟法第二百九十九條第一項前段，刑法第
三百二十條第一項、第四十一條第一項前段、第七十四條第一項
第一款，刑法施行法第一條之一第一項、第二項前段，判決如主
文。
本案經檢察官蔡曉崙到庭執行職務。
中    華    民    國    97    年    5     月    13    日
                        刑事第六庭    法  官  鄭舜元
以上正本證明與原本無異。
如不服本判決，應於判決送達後10日內，向本院提出上訴書狀，
上訴書狀應「敘述具體上訴理由」，並按他造當事人之人數附繕
本。「切勿逕送上級法院」。
告訴人或被害人對於判決如有不服具備理由請求檢察官上訴者，
其上訴期間之計算係以檢察官收受判決正本之日期為準。
中    華    民    國    97    年    5     月    13    日
                                      書記官  呂雅惠
附錄：論罪科刑法條
中華民國刑法第320條
意圖為自己或第三人不法之所有，而竊取他人之動產者，為竊盜
罪，處5年以下有期徒刑、拘役或5百元以下罰金。
意圖為自己或第三人不法之利益，而竊佔他人之不動產者，依前
項之規定處斷。
前二項之未遂犯罰之。


司法院資訊處製作；財團法人民間司法改革基金會備份。
